臺灣新竹地方法院民事裁定  
111年度家調裁字第30號
聲  請  人  劉喆睿  

兼
法定代理人  劉美玲  

代  理  人  余嘉勳律師
相  對  人  余義恆  

上列當事人間否認推定生父之訴事件，本院裁定如下：
    主  文
確認聲請人劉喆睿（男，民國000年00月00日生，身分證統一編
號：Z000000000號）非其母聲請人劉美玲自相對人余義恆受胎所
生之婚生子女。
聲請程序費用由聲請人負擔。
    理  由
壹、程序部分
　　按當事人就不得處分之事項，其解決事件之意思已甚接近或
    對於原因事實之有無不爭執者，得合意聲請法院為裁定，家
    事事件法第33條第1項亦有明文。查本件聲請否認推定生父
    事件係當事人不得處分之事項，而兩造於民國111年8月18日
    本院開庭時，均當庭同意依前揭規定合意聲請法院為裁定，
    程序核無不合，應予准許。
貳、實體部分
一、聲請意旨略以：聲請人劉喆睿（以下逕稱劉喆睿）之生母即
    聲請人兼法定代理人劉美玲（以下逕稱劉美玲）與相對人余
    義恆（以下逕稱余義恆）於婚姻關係存續期間，因雙方生活
    習慣不同、個性不合，乃各自生活不干涉。嗣劉美玲結識訴
    外人李文賀，期間受胎兒懷有劉喆睿於民國000年00月00日
    出生。因劉美玲係在與余義恆婚姻關係存續期間受胎並誕下
    劉喆睿，依法推定劉喆睿係余義恆之婚生子女。現經親子鑑
    定結果，劉喆睿確實與余義恆無血緣上之親子關係，劉喆睿
    之生父應為訴外人李文賀，爰依法請求否認余義恆為其推定
    生父，並聲明：確認劉喆睿非劉美玲自余義恆受胎所生之婚
    生子女等語。
二、相對人則以：余義恆對於聲請人劉喆睿、劉美玲（以下逕稱
    聲請人，若單指其中1人逕稱其名）之主張及請求無意見，
    而不爭執，且對於附於本院111年度親字第30號卷內博微生
    物科技股份有限公司分子生物實驗室DNA基因圖譜型別分析
    報告即鑑定報告（見本院111年度親字第30號卷第9至12頁）
    無意見。
三、得心證之理由
（一）按從子女出生日回溯第181日起至第302日止為受胎期間；
      妻之受胎，係在婚姻關係存續中者，推定其所生子女為婚
      生子女，民法第1062條第1項、第1063條第1項分別定有明
      文。聲請人主張劉美玲與余義恆為夫妻，劉喆睿係於103
      年10月24日出生，依法受婚生推定等情，業據其提出戶口
      名簿為證，並經本院依職權調閱之戶籍資料查詢結果等件
      ，堪信為真實。從而，劉喆睿受胎期間，既係在生母即劉
      美玲與余義恆婚姻關係存續中，依法應推定劉喆睿為其生
      母即劉美玲與余義恆之婚生子女。
（二）次按民法第1063條第1項關於婚生子女的推定，如夫妻之
      一方或子女能證明子女非為婚生子女者，得提起否認之訴
      ，同條第2項定有明文。查聲請人主張其非其生母劉美玲
      與余義恆之婚生子女，業經訴外人李文賀之兄即訴外人李
      文慶偕同劉喆睿進行親緣鑑定，該鑑定結果認「訴外人李
      文慶與劉喆睿之檢體……，具有父系親緣關係之機率為99.0
      000000%……」，有博微生物科技股份有限公司分子生物實
      驗室DNA基因圖譜型別分析報告附本院111年度親字第30號
      卷第12頁可佐，則有本院依職權調閱該卷在卷可參。準此
      ，劉喆睿與訴外人李文賀之兄即訴外人李文慶具有父系親
      緣關係，應可認劉喆睿非其生母劉美玲與余義恆之婚生子
      女之事實。綜上所述，劉喆睿既非余義恆之子，揆諸前開
      說明，自應准許本件否認否認推定生父之請求。
四、關於訴訟費用負擔方面：按敗訴人之行為，按當時之訴訟程
    度為伸張或防衛權利所必要者，因該行為所生之費用，法院
    得酌量情形命勝訴之當事人負擔其全部或一部，民事訴訟法
    第81條第2款著有明文。本件否認推定生父之訴，聲請人起
    訴雖於法有據，然本件親子關係既係因婚生推定所造成，則
    余義恆之應訴實受法律規定而不得不為，本院認為本件訴訟
    費用應由聲請人負擔較為公允，附此敘明。
五、裁定如主文所示。
中　　華　　民　　國　　111 　年　　8 　　月　　22　　日
               家事法庭  法　　　官  許翠玲 
以上正本係照原本作成。
如對本裁定抗告，須於裁定送達後10日之不變期間內，向本院提
出抗告狀，並繳納抗告費新臺幣1,000元。
中　　華　　民　　國　　111 　年　　8 　　月　　23　　日
                         書　記　官　邱文彬